臺灣臺北地方法院刑事判決
111年度審交易字第346號
公  訴  人  臺灣臺北地方檢察署檢察官
被      告  黃健智




上列被告因過失傷害案件，經檢察官提起公訴（111年度調偵字
第633號），本院判決如下：
    主  文
本件公訴不受理。
    理  由
一、公訴意旨如附件起訴書所載。
二、按告訴乃論之罪，告訴人於第一審辯論終結前，得撤回其告
    訴，又告訴經撤回者，應諭知不受理之判決，刑事訴訟法第
    238條第1項、第303條第3款分別定有明文。再不受理之判決
    ，得不經言詞辯論為之，亦為同法第307條所明定。
三、查本件告訴人鄭文祥告訴被告黃健智過失傷害案件，經檢察
    官提起公訴，認被告係犯刑法第284條前段之過失傷害罪嫌
    ，依同法第287條前段之規定須告訴乃論。茲告訴人撤回告
    訴，不再訴究等情，有刑事撤回告訴狀1份（見本院卷第65
    頁）在卷可稽，揆諸上開規定，本件爰不經言詞辯論，逕為
    諭知不受理之判決。
據上論斷，應依刑事訴訟法第303條第3款、第307條，判決如主
文。
本案經檢察官羅韋淵提起公訴，檢察官吳春麗到庭執行職務。
中　　華　　民　　國　　111 　年　　8 　　月　　12　　日
　　　　　　　　　刑事第二十一庭法　官　倪霈棻
以上正本證明與原本無異。 
如不服本判決應於收受送達後20日內向本院提出上訴書狀，並應
敘述具體理由；其未敘述上訴理由者，應於上訴期間屆滿後20日
內向本院補提理由書（均須按他造當事人之人數附繕本）「切勿
逕送上級法院」。告訴人或被害人如對於本判決不服者，應具備
理由請求檢察官上訴，其上訴期間之計算係以檢察官收受判決正
本之日期為準。 因疫情而遲誤不變期間，得向法院聲請回復原
狀。
　　　　　　　　　　　　　　　　書記官　蔡旻璋
中　　華　　民　　國　　111 　年　　8 　　月　　12　　日
附件：
臺灣臺北地方檢察署檢察官起訴書
                                    111年度調偵字第633號
　　被　　　告　黃健智　0　00歲（民國00年0月00日生）
　　　　　　　　　　　　住○○市○○區○○○○○段○○○巷○○之○○號
                        送達地址：○○市○○區○○路0號
                          (○○客運○○站)
　　　　　　　　　　　　國民身分證統一編號：0000000000號
上列被告因過失傷害案件，已經偵查終結，認應提起公訴，茲將
犯罪事實及證據並所犯法條分敘如下：
　　　　犯罪事實
一、黃健智為民營公車駕駛，其於民國110年9月17日上午7時1分
    許，駕駛車牌號碼000-000號營業大客車，沿臺北市文山區
    羅斯福路5段由北往南方向行駛於第三車道，行經該路段190
    號時，本應注意汽車行駛時，在同向二車道以上之道路，除
    應依標誌或標線之指示行駛外，並應遵守變換車道時，應注
    意後方有無來車，以及應讓直行車輛優先通行，並注意安全
    距離，以避免危險或交通事故之發生，依當時情形為晴天、
    日間自然光線，並無不能注意之情事，竟疏未注意而貿然切
    換至左側第二車道，適有後方由鄭文祥所騎乘車牌號碼000-
    0000號普通重型機車沿同路段第二車道駛至，見狀緊急剎車
    ，致重心不穩而人、車倒地，受有顱內出血、硬腦膜下腔出
    血、左鎖骨骨折、右手掌撕裂傷、右手第四指撕裂傷及右手
    第四掌骨骨折等傷害。
二、案經鄭文祥訴請臺北市政府警察局文山第二分局報告偵辦。
　　　　證據並所犯法條
一、證據清單及待證事實：
編號 證據名稱 待證事實 1 被告黃健智於警詢及偵查中之供述 坦承於上開時、地，駕車沿臺北市文山區羅斯福路5段由北往南方向行駛於第三車道行駛，向左變換至第二車道時，疏未注意後方告訴人鄭文祥，致告訴人閃避時機車倒地，受有傷害，有過失傷害之事實。 2 證人即告訴人鄭文祥於警詢及偵查中之證述 被告駕駛上開營業大客車，忽然自第三車道切換至第二車道，導致告訴人閃避不及而摔倒，人、車倒地後，機車再碰撞被告所駕駛之車輛之事實。 3 臺北市立萬芳醫院-委託財團法人臺北醫學大學辦理之診斷證明書1份 告訴人受有顱內出血、硬腦膜下腔出血、左鎖骨骨折、右手掌撕裂傷、右手第四指撕裂傷及右手第四掌骨骨折等傷害之事實。 4 臺北市交通事件裁決所110年12月6日北市裁鑑字第1103187776號函附臺北市車輛行車事故鑑定會鑑定意見書1份。 佐證被告變換車道時未讓直行車先行且未注意安全距離，為肇事原因之事實。 5 道路交通事故現場圖、道路交通事故補充資料表、道路交通事故談話紀錄表、道路交通事故調查報告表（一）、（二）各1份、監視器畫面截圖8幀 佐證被告變換車道時，應讓直行車先行，並注意安全距離，卻逕自變換車道，致告訴人為閃避被告車輛剎車不及人車倒地之事實。 
二、按汽車行駛在同向二車道以上之道路行駛，變換車道時，應
    讓禮讓直行車先行，並注意安全距離，道路交通安全規則第
    98條第1項第6款定有明文。被告黃健智本應遵守上開道路交
    通安全事項，且依當時情形，並無不能注意之情事，竟疏未
    注意禮讓直行車先行即貿然變換車道駛入外側車道，不慎發
    生本件交通事故，被告具有過失甚為顯然，其過失與被害人
    所受傷害間，具相當因果關係，被告犯行應堪認定。核被告
    所為，係犯刑法第284條前段之過失傷害罪嫌。又被告於肇
    事後，於有偵查犯罪權限之機關未發覺犯罪前，即向警員坦
    承為肇事人，自首而接受裁判，有臺北市政府警察局道路交
    通事故肇事人自首情形紀錄表1份附卷可參，請審酌依刑法
    第62條前段規定減輕其刑。
三、依刑事訴訟法第251條第1項提起公訴。
　　此　致
臺灣臺北地方法院
中　　華　　民　　國　 111　　年　  4 　　月　 28　　日
                              檢  察  官    羅韋淵
本件正本證明與原本無異　　　　　　　　　　　　　　　　　
中　　華　　民　　國　 111　　年　  5 　　月　  9 　 日
                  　    　    書　記　官　  蔡耀霆 
附錄本案所犯法條全文
中華民國刑法第284條
因過失傷害人者，處1年以下有期徒刑、拘役或10萬元以下罰金
；致重傷者，處3年以下有期徒刑、拘役或30萬元以下罰金。